臺灣臺北地方法院小額民事判決
                                   111年度店小字第1151號
原      告  陳志中  
被      告  詹正福  
上列當事人間請求損害賠償事件，本院於民國111年11月10日言
詞辯論終結，判決如下：
　　主    文
被告應給付原告新臺幣壹萬壹仟陸佰伍拾捌元，及自民國一百十
一年六月十八日起至清償日止，按週年利率百分之五計算之利息
。
原告其餘之訴駁回。
訴訟費用新臺幣肆仟元由被告負擔百分之三十六，餘由原告負擔
。
本判決第一項得假執行；但被告如以新臺幣壹萬壹仟陸佰伍拾捌
元為原告預供擔保後，得免為假執行。 
    事實及理由
貳、實體事項　
一、原告主張：被告於民國110年11月27日17時10分許騎乘車牌
    號碼000-0000號普通重型機車，沿新北市新店區中正路往建
    國路方向行駛，行經該路段183巷口處，因跨越分向限制線
    超車，與同向前方跨越分向限制線迴轉由伊駕駛牌號碼7200
    -EF號自用小客車(下稱系爭車輛)發生碰撞，伊支出修復費
    用新臺幣（下同）29,330元及車輛行車事故鑑定規費3,000
    元，依侵權行為之法律關係起訴請求，並聲明：被告應給付
    32,330元及起訴狀繕本送達翌日起算至清償日止，按年利率
    百分之五計付之利息。
二、被告則以：伊未碰到系爭車輛，該車左邊後照鏡受損係伊的
    手碰撞所致，倘需賠償應折舊等語置辯，並聲明：原告之訴
    駁回。
三、法院之判斷：
　㈠按因故意或過失，不法侵害他人之權利者，負損害賠償責任
    。汽車、機車或其他非依軌道行駛之動力車輛，在使用中加
    損害於他人者，駕駛人應賠償因此所生之損害。民法第184
    條第1項前段、第191條之2前段定有明文。駕駛人駕駛汽車
    （包括機車），應遵守道路交通標誌、標線、號誌之指示，
    道路交通安全規則第90條第1項前段有明文。又分向限制線
    ，用以劃分路面成雙向車道，禁止車輛跨越行駛，並不得迴
    轉。道路交通標誌標線號誌設置規則第165條第1項定有明文
    。查原告前揭主張，提出道路交通事故初步分析研判表、新
    北市交通事件裁決所111年1月20日函附新北市政府車輛行車
    事故鑑定會案號0000000鑑定意見書在卷可按（見本院卷第1
    3至25頁)，核與本院依職權向新北市政府警察局新店分局調
    閱車禍肇事相關資料相符（見本院卷第47至59頁）。依卷附
    道路交通事故現場圖及現場照片、A3道路交通事故調查紀錄
    表內容可知，被告明顯跨越分向限制線駛入來車道，致其右
    側車身撞擊系爭車輛左側車身而肇事，被告過失行為與系爭
    車輛毀損結果間，具有相當因果關係。本件車禍經鑑定亦認
    ：「一、乙○○駕駛普通重型機車跨越分向限制線超車，為肇
    事主因。二、甲○○駕駛自用小車，跨越分向限制線迴轉，為
    肇事次因。」等語（見本院卷第23頁），有前揭行車事故鑑
    定會鑑定意見書在卷可按，被告雖否認兩車發生碰撞，顯與
    卷附現場照片所示系爭車輛左後視鏡斷裂、車身下緣有明顯
    擦痕內容不符（見本院卷第57頁），被告抗辯自不足採。
  ㈡按負損害賠償責任者，除法律另有規定或契約另有訂定外，
    應回復他方損害發生前之原狀。第一項情形，債權人得請求
    支付回復原狀所必要之費用，以代回復原狀。民法第213條
    第1、3項有明文。不法毀損他人之物者，被害人得請求賠償
    其物因毀損所減少之價額，民法第196條定有明文。依民法
    第196條請求賠償物被毀損所減少之價額，得以修復費用為
    估定之標準，但以必要者為限（例如︰修理材料以新品換舊
    品，應予折舊），有最高法院77年度第9次民事庭會議決議
    參照。故被害人得以修理費用作為其物因毀損所減少價額之
    計算依據，但其中以新品更換舊品，且因此提高該物整體價
    值者，該更換之新品即非屬損害發生前物之原狀，則該更換
    新品所支出之費用，應予計算其折舊。查原告主張系爭車輛
    修復費用為29,330元（工資480元、零件11,000元、噴漆12,
    350元、鈑金5,500元），提出報價單在卷可按（見本院卷第
    11頁），依行政院所頒固定資產耐用年數表及固定資產折舊
    率規定，非運輸業用客車、貨車之耐用年數為5年，按定率
    遞減法每年折舊1000分之369，依其最後一年之折舊額，加
    歷年折舊累積額，總和不得超過該資產成本原額之10分之9
    ，並參酌營利事業所得稅查核準則第95條第6項規定「固定
    資產提列折舊採用定率遞減法者，以1年為計算單位，其使
    用期間未滿1年者，按實際使用之月數相當於全年之比例計
    算之，不滿1月者，以1月計」之規定，系爭車輛出廠日為西
    元2004（民國93）年9月，有公路監理電子閘門在卷（見本
    院卷第29頁），迄本件車禍發生時即110年11月27日，實際
    使用已超過5年，折舊後零件費用應為1,100元（計算式：11
    ,000元×(1-9/10)=1,100元），加計無庸折舊之工資480元、
    噴漆12,350元及鈑金5,500元，總計為19,430元，逾此部分
    ，為無理由。另原告繳納予新北市政府交通事件裁決處鑑定
    費用3,000元，為本件事故肇事責任歸屬，為進行訴訟之必
    需費用，屬訴訟費用之範疇，由本院判決時依職權命雙方按
    勝敗的比例來負擔，非由被告全額負擔。
  ㈢按損害之發生或擴大，被害人與有過失者，法院得減輕賠償
    金額，或免除之。民法第217條第1項定有明文。查被告對本
    件車禍肇事固有過失，惟原告違反不得跨越分向限制線迴轉
    之注意義務，復無證據證明事故當時原告有何不能注意之情
    事，亦同有過失責任，本院審酌過失情節，認被告有60%之
    過失，原告有40%之過失，是原告請求被告賠償修車費用，
    應以其中11,658元（計算式：19,430元×60%＝11,658元），
    為有理由，逾此部分應予駁回。
四、綜上所述，原告依據侵權行為之法律關係，請求被告給付11
    ,658元及自起訴狀送達翌日即111年6月18日（見本院卷第37
    頁）起至清償日止，按週年利率5％計算之利息，為有理由，
    應予准許。逾此部分為無理由，應予駁回。
五、本件原告勝訴部分，係就民事訴訟法第436條之8適用小額訴
    訟程序所為被告敗訴之判決，依同法第436條之20規定，應
    依職權宣告假執行，並依同法第436條之23準用第436條第2
    項，適用同法第392條第2項規定，依職權宣告被告如預供擔
    保，得免為假執行。
六、訴訟費用負擔之依據：民事訴訟法第79條。本件訴訟費用額
    ，依後附計算書確定如主文所示金額。
中　　華　　民　　國　　111 　年　　12　　月　　 2　　日
                  新店簡易庭法  官　鄧德倩 
以上正本係照原本作成。
對於本件判決如有不服，應於收受送達後20日內向本院提出上訴
書狀，上訴於本院合議庭，並按他造當事人之人數附具繕本。
當事人之上訴，非以判決違背法令為理由不得為之，上訴狀應記
載上訴理由，表明下列各款事項：
(一)原判決所違背之法令及其具體內容。
(二)依訴訟資料可認為原判決有違背法令之具體事實。
如委任律師提起上訴者，應一併繳納上訴審裁判費。
中　　華　　民　　國　　111 　年　　12　　 月　　2　　日
                            書記官  張嘉崴  　　

計　　算　　書
項　　　　目             金　額（新臺幣）    　　備　註
第一審裁判費   　 　　   1,000元
車輛事故鑑定費           3,000元          見本院卷第17頁
合　　　　計　　　       4,000元

附錄：
一、民事訴訟法第436條之24第2項：
    對於小額程序之第一審裁判上訴或抗告，非以其違背法令為
    理由，不得為之。
二、民事訴訟法第436條之25：
    上訴狀內應記載上訴理由，表明下列各款事項：
    ㈠原判決所違背之法令及其具體內容。
    ㈡依訴訟資料可認為原判決有違背法令之具體事實。
三、民事訴訟法第436條之32條第2項：第438條至第445條、第44
    8條至第450條、第454條、第455條、第459條、第462條、第
    463條、第468條、第469條第1款至第5款、第471條至第473
    條及第475條第1項之規定，於小額事件之上訴程序準用之。